臺灣臺北地方法院刑事判決　　　　　　　94年度易字第1928號
公　訴　人　臺灣臺北地方法院檢察署檢察官
被　　　告　乙○○
上列被告因竊盜案件，經檢察官提起公訴（94年度偵字第18127
號），嗣於本院準備程序進行中，被告先就被訴事實為有罪之陳
述，經裁定進行簡式審判程序，判決如下：
    主  文
乙○○連續竊盜，處拘役伍拾日，如易科罰金，以參佰元折算壹
日。
    事  實
一、乙○○前因竊盜罪，經臺灣臺北地方法院檢察署檢察官於民
    國93年8月19日以93年度速偵字第313號緩起訴處分在案，竟
    不知悔改，又基於意圖為自己不法所有之概括犯意，先後於
    附表所示時間，前往位在臺北縣新店市○○路208號之「7-1
    1」便利商店，徒手竊取如附表所示之物品藏放於自己所有
    之手提袋內，得手後即以選購其他物品至櫃臺結帳之方式以
    掩人耳目、避免店員發覺，迨至94年9月23晚間8時30分許，
    乙○○以上開方式竊取如附表編號3所示財物得手，再以選
    購熱狗1支、蜜豆奶1瓶至櫃臺結帳之方式掩人耳目時，為店
    員甲○○當場發覺，報警查獲。
二、案經甲○○訴由臺北縣政府警察局新店分局報告臺灣臺北地
    方法院檢察署檢察官偵查起訴，嗣於本院準備程序進行中，
    乙○○先就被訴事實為有罪之陳述，經裁定進行簡式審判程
    序。
    理  由
一、程序部分：
    (一)按不起訴處分已確定或緩起訴處分期滿未經撤銷者，非有
      刑事訴訟法第420條第1項第1款、第2款、第4款或第5款所
      定得為再審原因之情形或發現新事實或新證據者，不得對
      同一案件再行起訴，固為該法第260條所明定，惟該法條
      所稱之同一案件，係指同一訴訟物體，即被告與犯罪事實
      均屬相同者而言，亦即係指事實上同一之案件，而不包括
      法律上同一案件在內，蓋檢察官之不起訴處分，並無審判
      不可分原則之適用；從而已經不起訴處分之部分，即與其
      他未經不起訴處分之部分，不生全部與一部之問題，其他
      部分經偵查結果，如認為應提起公訴者，自得提起公訴，
      不受刑事訴訟法第260條規定之限制，最高法院93年度台
      上字第6053號、92年度台上字第521號判決意旨可資參照
      ；查被告乙○○於93年8月11日、17日先後在臺北縣新店
      市○○路22地下1樓「大潤發賣場」竊取物品，業經臺灣
      臺北地方法院檢察署檢察官於93年8月19日以93年速偵字
      第313號緩起訴處分在案，該緩起訴處分並於93年9月16日
      確定，緩起訴期間為1年，至94年9月15日期滿等情，有緩
      起訴處分書、臺灣高等法院被告前案紀錄表可稽，本件被
      告所為、如附表所示之竊盜犯行，雖其犯罪時間均在上開
      緩起訴處分期滿前，且核其犯罪手段相似、時間緊接，亦
      似與前開緩起訴處分具有連續犯裁判上一罪關係，且本件
      檢察官係於94年10月12日始提起公訴，已在前開緩起訴期
      滿之後，然依前開說明，尚無從認被告本件之竊盜犯行為
      前開緩起訴處分確定力所及，是檢察官就本件被告竊盜犯
      行提起公訴，自屬合法，先此敘明。
    (二)證據能力之判斷：
      查本件被告乙○○所為之自白，並無出於強暴、脅迫、
        利誘、詐欺、疲勞訊問、違法羈押或其他不正之方法，
        亦非違反法定障礙事由經過期間不得訊問或告知義務之
        規定而為，依刑事訴訟法第156條第1項、第158條之2規
        定，應認其有證據能力。
      證人甲○○於審判外之陳述，依刑事訴訟法第273條之2
        規定排除同法第159條第1項傳聞排除法則之適用，自有
        證據能力。
      再查，本件認定被告犯罪事實之非供述證據（即贓物認
        領保管單、監視錄影器翻拍照片），均無違反法定程序
        而取得之情形，依刑事訴訟法第158條之4反面規定，自
        亦有證據能力。
二、上揭犯罪事實，業據被告坦承不諱，核與證人甲○○證述內
    容相符，並有卷附現場監視錄影器翻拍照片5幀、臺北縣政
    府警察局新店分局贓物認領保管單1紙可資佐證，堪信被告
    自白與事實相符；被告將竊得物品放於自己攜帶之手提包內
    ，就主觀及客觀而言，均業已建立自己對於上開物品之持有
    ，並切斷原所有人對於上開物品之持有關係，是其行為已屬
    既遂，與已否離去商店無關；綜上所述，本件事證明確，被
    告犯行堪以認定，應依法論科。
三、核被告所為，係犯刑法第320條第1項之竊盜罪，被告先後多
    次犯行，時間緊接、方法相近、觸犯構成犯罪要件相同之罪
    名，顯係基於概括犯意，應依連續犯之規定論以一罪，並依
    法加重其刑；爰審酌被告係因家庭經濟窘困而為本件犯行，
    其犯罪之目的、動機、手段，所生危害雖屬輕微，且嗣後亦
    坦承犯行，然前業因竊盜案件經檢察官緩起訴處分在案，猶
    迅即再為本件犯行，足見其法制觀念淡薄等一切情狀，量處
    如主文所示之刑，並諭知易科罰金之折算標準。
據上論斷，應依刑事訴訟法第273條之1第1項、第299條第1項前
段，刑法第56條、第320條第1項、第41條第1項前段，罰金罰鍰
提高標準條例第1條前段、第2條，判決如主文。
本案經檢察官於知慶到庭執行職務
中　　華　　民　　國　　94　　年　　12　　月　　28　　日
　　　　　　　　　刑事第十二庭  法　官　張永宏
以上正本證明與原本無異。
如不服本判決，應於判決送達後10日內，向本院提出上訴狀。
　　　　　　　　　　　　　　　　書記官　楊灥
中　　華　　民　　國　　94　　年　　12　　月　　28　　日
附錄：本件論罪科刑法條全文
中華民國刑法第320條
意圖為自己或第三人不法之所有，而竊取他人之動產者，為竊盜
罪，處5年以下有期徒刑、拘役或500元以下罰金。
意圖為自己或第三人不法之利益，而竊佔他人之不動產者，依前
項之規定處斷。
前二項之未遂犯罰之。
附表
┌──┬────────────┬───────────┐
│編號│時間                    │竊得物品              │
├──┼────────────┼───────────┤
│1   │93年8月20日晚間8時20分許│麗仕髮雕1瓶、黑人牙膏1│
│    │                        │條、歐護防護液1瓶     │
├──┼────────────┼───────────┤
│2   │93年8月21日晚間8時30分許│吉比花生醬1瓶、黑人牙 │
│    │                        │膏2條、統一AB優酪乳1瓶│
│    │                        │、鷹牌芒果煉乳1瓶     │
├──┼────────────┼───────────┤
│3   │93年9月23日晚間8時30分許│立頓即溶奶茶1盒、雀巢 │
│    │                        │美祿三合一1盒、統一AB │
│    │                        │優酪乳1瓶             │
└──┴────────────┴───────────┘
